# 请教一个关于合并的问题

提问人：zwpki11 时间：2015-08-05 15:24:59
集团控制一家A公司35%的股权 以3.5元/股入账 并以非同一控制下的合并纳入集团合并范围 有确认商誉 A公司账面实收资本为 3 亿元 现在集团把A公司35%股权以1.5元/股卖给集团同一控制下的B公司 那这笔交易是同一控制下的企业合并吗 应该怎么做账务处理那现在是同一控制下的合并 所以集团就不确认商誉了吗 B公司直接以A公司的账面净资产入账吗

回答人：chenyiwei
假设集团持有A的 35 ％股权可以实质控制A，现在随着股权转移一并将控制权转移给B，则该交易对B而言构成同一控制下合并。B的个别报表和合并报表层面作为账务处理和合并报表编制基础的“账面价值”是A的各项资产和负债在集团合并报表层面的账面价值，即以原购买日的公允价值为基础持续计算到合并日的金额（包括商誉在内），因此集团合并A时形成的商誉将完整下推到B的合并报表层面，并相应继续反映在集团合并报表中。该交易对集团合并报表无影响。